【裁判字號】    89,易,1867
【裁判日期】    890627
【裁判案由】    毒品危害防制條例
【裁判全文】
臺灣板橋地方法院刑事判決                        八十九年度易字第一八六七號
    公  訴  人  臺灣板橋地方法院檢察署檢察官
    被      告  甲○○
右列被告因違反毒品危害防制條例案件，經檢察官提起公訴 (八十九年度毒偵字第五
○七號)，本院判決如左：
    主  文
甲○○連續施用第二級毒品，處有期徒刑陸月，如易科罰金，以參佰元折算壹日。扣
案之第二級毒品安非他命壹包（毛重參拾柒點壹公克），沒收並銷燬之。
    事  實
一、甲○○曾因施用毒品案件，先後經臺灣士林地方法院於民國（下同）八十八年一
    月四日以八十八年度毒聲字第十一號裁定及本院於八十八年七月二十日以八十八
    年度毒聲字第四五○四號裁定，依序送臺灣士林看守所及臺灣臺北看守所附設勒
    戒處所觀察、勒戒後，均認無繼續施用毒品傾向，分別由臺灣士林地方法院檢察
    署檢察官於八十八年四月十二日以八十七年度偵字第一○一八○號及臺灣板橋地
    方法院檢察署於八十八年八月七日以八十八年度偵字第一七六八九號不起訴處分
    確定後五年以內，另基於施用第二級毒品安非他命之概括犯意，自八十八年十月
    間某日起至八十九年一月十一日止，在臺北市○○○路○段一○七巷二八弄十號
    住處，以自有之吸食器施用第二級毒品安非他命多次。嗣為警於八十九年一月十
    三日晚間十一時許，在張記明位於臺北縣新莊市○○街三十五巷二號五樓住處樓
    梯口查獲（張記明另由檢察官偵查中），並在甲○○身上扣得其所有供己施用第
    二級毒品安非他命一包（毛重三十七．一公克），繼而在張記明上揭住處，扣得
    非屬甲○○所有之吸食器二組、電子秤一臺及分裝袋四十七個，始偵知上情。而
    甲○○經臺灣板橋地方法院檢察署檢察官聲請本院於八十九年三月七日以八十九
    年度毒聲字第一七九○號裁定施以強制戒治中。
二、案經臺北市政府警察局大安分局報請臺灣板橋地方法院檢察署檢察官偵查起訴。
    理  由
一、右揭施用第二級毒品安非他命之犯行，迭據被告甲○○於警訊、檢察官訊問及本
    院調查審理時坦承不諱，並有扣案之第二級毒品安非他命一包（毛重三十七．一
    公克）可證，且被告為警查獲時採集之尿液，經臺北市立療養院以酵素免疫分析
    法及薄層層析法檢驗結果，呈安非他命陽性反應，此有該院八十九年一月二十六
    日煙毒尿液檢驗報告書一紙附卷可稽，是被告前開不利於己之自白，應與事實相
    符。雖被告於檢察官初訊及本院調查時翻稱：扣案之安非他命非渠所有云云。惟
    此與被告在警訊時及其他檢察官訊訊問時自白扣案之安非他命為渠所有等語相左
    ，且警察查獲時，安非他命係在被告身上查扣，堪認被告辯詞，顯屬諉卸之詞，
    不足採信。事證明確，被告犯行洵堪認定。
二、按被告甲○○施用第二級毒品安非他命，核其所為，係違反毒品危害防制條例第
    十條第二項之施用第二級毒品罪。其先後多次犯行，時間緊接，所犯係構成要件
    相同之罪，顯係基於概括犯意反覆為之，應論以連續犯之裁判上一罪，並加重其
    刑。又其施用前後持有第二級毒品安非他命之低度行為，應為其施用之高度行為
    所吸收，不另論罪。再被告曾因施用毒品案件，先後經臺灣士林地方法院於八十
    八年一月四日以八十八年度毒聲字第十一號裁定及本院於八十八年七月二十日以
    八十八年度毒聲字第四五○四號裁定，依序送臺灣士林看守所及臺灣臺北看守所
    附設勒戒處所觀察、勒戒後，均認無繼續施用毒品傾向，分別由臺灣士林地方法
    院檢察署檢察官於八十八年四月十二日以八十七年度偵字第一○一八○號及臺灣
    板橋地方法院檢察署於八十八年八月七日以八十八年度偵字第一七六八九號不起
    訴處分確定，此裁定書、不起訴處分書、有無繼續施用毒品傾向證明書影本在卷
    可稽。故被告係於前開不起訴處分確定後五年以內，三犯本件施用第二級毒品安
    非他命之罪。爰審酌被告犯罪動機、目的、手段、次數、對自身之戕害與社會治
    安之影響，及其犯罪後坦承犯行等一切情狀，量處如主文所示之刑，並諭知易科
    罰金之折算標準。扣案之第二級安非他命（毛重三十七．一公克），應依毒品危
    害防制條例第十八條第一項前段之規定，沒收並銷燬之。而扣案之吸食器二組、
    電子秤一臺及分裝袋四十七個，非屬被告所有之物，業據被告供明在卷，雖證人
    張記明於偵查中曾證言：扣案之吸食器二組、電子秤一臺與分裝袋四十七個為被
    告所有之物，然扣案之吸食器、電子秤及分裝袋，係在證人張記明住處查扣，且
    證人張記明對扣案之吸食器等物屬何人所有一節，前後供證不一，無足可採。故
    本院對此無從為沒收之諭知。
據上論斷，應依刑事訴訟法第二百九十九條第一項前段，毒品危害防制條例第十條、
第十八條第一項前段，刑法第十一條前段、第五十六條、第四十一條，罰金罰鍰提高
標準條例第二條，判決如主文。
本案經檢察官黃重鋼到庭執行職務
中    華    民    國      八十九      年      六      月    二十七    日
                                      臺灣板橋地方法院刑事第二庭
                                          法  官  高    玉    舜
右正本證明與原本無異。
如不服本判決，應於判決送達後十日內，向本院提出上訴狀。
                                          書記官  田    寶    駿
中    華    民    國      八十九      年      六      月    二十八    日
附錄本案論罪科刑法條全文：
毒品危害防制條例第十條
施用第一級毒品者，處六月以上五年以下有期徒刑。
施用第二級毒品者，三年以下有期徒刑。


司法院資訊處製作；財團法人民間司法改革基金會備份。
